pt-PT: Tipo de núcleo (cadeia de baixo): Núcleo hexagonal; Núcleo redondo; Outro
en: Core type (bass strings): Hex core; Round core; Other
ko: 코어 유형(베이스 기타 줄): 육각 코어; 라운드 코어; 기타
nb: Kjernetype (bassstyrke): Sekskantet kjerne; Rund kjerne; Annet
ru: Тип сердечника (басовые струны): Шестигранный сердечник; Круглый сердечник; Другое
ja: コアタイプ（低音ストリング）: ヘックスコア; ラウンドコア; その他
fr: Type de noyau (cordes de basse): Âme hexagonale; Âme ronde; Autre
de: Kerntyp (Basssaiten): Hex-Core; Runder Kern; Sonstige
bg-BG: Тип сърцевина (бас струни): Шестоъгълна сърцевина; Кръгла сърцевина; Друг
sv: Kärntyp (bassträng): Hex-kärna; Rund kärna; Annan
fi: Ydinrakenne (bassokielten ydin): Kuusikulmainen ydin; Pyöreä ydin; Muu
nl: Kerntype (bassnaren): Hex-core; Ronde kern; Overig
zh-TW: 弦芯類型 (低音弦): 六角核心; 圓芯; 其他
cs: Typ jádra (basová struna): Šestihranné jádro; Kulaté jádro; Jiné
sk-SK: Typ jadra (basové struny): Šesťhranné jadro; Okrúhle jadro; Iné
es: Tipo de núcleo (cuerdas de bajo): Núcleo hexagonal; Núcleo redondo; Otro
it: Tipo di nucleo (corda di basso): Anima esagonale; Anima tonda; Altro
tr: Çekirdek tipi (bas telleri): Altıgen çekirdek; Yuvarlak çekirdek; Diğer
da: Kernetype (basstrenge): Sekskantet kerne; Rund kerne; Anden
vi: Loại lõi (dây bass): Lõi lục giác; Lõi tròn; Khác
pt-BR: Tipo de núcleo (cordas de baixo): Núcleo hexagonal; Núcleo redondo; Outro
hr-HR: Vrsta jezgre (bas niz): Šesterokutna jezgra; Okrugla jezgra; Ostalo
zh-CN: 芯线类型（贝斯弦）: 六角芯; 圆芯; 其他
ro-RO: Tip de miez (corzi bas): Miez hexagonal; Miez rotund; Altele
th: ประเภทของแกนสาย (สำหรับสายเบส): แกนรูปหกเหลี่ยม; แกนกลม; อื่นๆ
sl-SI: Vrsta jedra (strune za bas kitaro): Šestkotno jedro; Okroglo jedro; Drugo
hu: Húrmag típusa (basszusgitár-húrok): Hatszögletű mag; Kerek mag; Egyéb
lt-LT: Šerdies tipas (bosinės stygos): Šešiakampė šerdis; Apvali šerdis; Kita
el: Τύπος πυρήνα (χορδές μπάσου): Εξαγωνικός πυρήνας; Στρογγυλός πυρήνας; Άλλο
pl: Typ rdzenia (struny basowe): Rdzeń sześciokątny; Okrągły rdzeń; Inny